# 请教陈老师：净额确认收入

提问人：listen901201 时间：2022-10-10 14:30:08
请教陈老师： 目前正在审计一家做化学溶剂的公司，报告期内存在即是客户又是供应商的情况，即公司先卖正品给客户，客户使用完后产生废品，废品又卖给公司，废品经过物理蒸发提纯后再次转变为正品卖给客户。采购和销售均独立签订合同，目前存在两种情形，情形一，公司与客户签订有补充协议，约定公司卖给客户正品产生的废液，客户须再回卖给公司（或者公司需要根据客户回卖公司的废液数量，卖同等数量的正品给客户），即销售及采购数量有一定的绑定关系，但销售价格与采购价格均按主要原料市场价格+加工费，可以认为销售正品、采购废液价格均公允，由于均是按市场价格定价，销售数量与采购数量无绝对匹配关系，报告期内会出现销售大于采购或者采购大于销售的情形。同时个别补充协议约定采用应收账款、应付账款对抵的方式结算。情形二、公司与客户无补充协议，销售与采购均正常签订合同，销售、采购价格为同期市场公允价格。合同无未约定应收账款与应付账款对抵的方式结算，但实际执行过程中，存在应收账款与应付账款对抵结算的情况。目前两种情形，公司均按照全额法确认收入， 请教：项目组认为，对于情形一，应按照净额法确认收入，原因为公司卖正品与采购废液虽然价格均采用公开市场价格，但由于数量上有绑定关系，基于谨慎性原则，按照净额法确认受托加工收入。情形二、按照全额法确认收入，从定价、存货价格波动及保管等均支持全额法确认收入，虽然存在部分应收账款、应付账款对抵结算的情形，但这属于后期双方基于自身资金管理的需要做出的另一项经济行为。 请教陈老师项目组观点是否可行？

回答人：chenyiwei
主帖中的理解可能是恰当的。但对于情形二，建议进一步了解：该试剂在市场上是否有多个供应商？对废液进行再加工的能力是否为本企业独有？即，客户在采购时是否可以在多个供应商中选择，也可以选择将废液卖给谁？

提问人：listen901201 时间：2022-10-12 16:54:26
谢谢陈老师。关于情形二：试剂在市场有多个供应商，对回收液再加工并非本企业独有。客户可以自行选择供应商和客户。

回答人：chenyiwei
如是，可以将试剂采购和废料销售作为两项单独业务，分别确认销售、采购。